臺灣板橋地方法院刑事判決　　　　　　 100年度訴字第2748號
公　訴　人　臺灣板橋地方法院檢察署檢察官
被　　　告　游志雄
上列被告因違反毒品危害防制條例案件，經檢察官提起公訴（10
0 年度毒偵字第6009號、第6017號），被告於準備程序中就被訴
事實為有罪之陳述，經本院合議庭裁定由受命法官獨任進行簡式
審判程序，並判決如下：
    主  文
游志雄施用第二級毒品，累犯，處有期徒刑柒月；又施用第一級
毒品，累犯，處有期徒刑玖月；又施用第一級毒品，累犯，處有
期徒刑拾月。應執行有期徒刑壹年拾月。
    事   實
一、游志雄(一)前因施用毒品案件，經本院以89年度毒聲字第1776
    號裁定送觀察、勒戒，於民國89年4 月1 日執行完畢釋放出
    所，由臺灣板橋地方法院檢察署檢察官以89年度毒偵字第74
    7 號不起訴處分確定；(二)於前開觀察、勒戒執行完畢釋放後
    5 年內，復因施用毒品案件，經本院以90年度毒聲字第1749
    號裁定送觀察、勒戒，於91年6 月27日執行完畢釋放出所，
    由臺灣板橋地方法院檢察署檢察官以91年度毒偵緝字第279
    號不起訴處分確定；(三)又因施用毒品案件，經聲請強制戒治
    並起訴，經本院以91年度毒聲字第3165號裁定令入戒治處所
    施以強制戒治，復經本院以92年度毒聲字第1923號裁定停止
    戒治，所餘期間付保護管束，於93年1 月24日保護管束期滿
    ，起訴部分並經本院判刑確定（詳如後述）。(四)另因販賣毒
    品案件，經本院以88年度少訴字第113 號判處有期徒刑3 年
    ，緩刑5 年確定；(五)再因偽造文書案件，經本院以91年度板
    簡字第1722號判處有期徒刑3 月確定；(六)復因上開(三)之施用
    毒品案件，經本院以91年度訴字第2065號判處有期徒刑7 月
    確定，上開緩刑宣告即遭撤銷，經入監接續執行上開三案後
    ，旋於94年間假釋出監。(七)但再因施用毒品案件，經本院以
    94年度易字第1512號判處有期徒刑6 月確定；(八)且因妨害公
    務案件，經本院以95年度易字第1399號判處有期徒刑4 月確
    定。上開假釋乃遭撤銷，另經本院以96年度聲減字第3235號
    裁定就上開案件均減刑（除上開(四)案件之外），(四)、(五)合併
    定應執行有期徒刑3 年1 月，(六)至(八)合併定應執行有期徒刑
    4 月確定。嗣經入監接續執行上開殘刑有期徒刑1 年2 月13
    日及應執行刑有期徒刑4 月後，於96年11月30日執行完畢。
    詎仍不知悔改，竟基於施用第二級毒品及第一級毒品之犯意
    ，分別為下列犯行：
  (一)於100 年6 月27日下午某時許，在其新北市○○區○○路62
    號5 樓住處，以將甲基安非他命置入玻璃吸食器內，用火燒
    烤成煙霧之方式，施用第二級毒品甲基安非他命1 次；復於
    100 年7 月1 日12時許，在上址以將海洛因加水稀釋後置入
    針筒內注射之方式，施用第一級毒品海洛因1 次。嗣游志雄
    於同日14時24分許，因案至桃園縣政府警察局蘆竹分局說明
    ，經採集其尿液送驗，呈鴉片類及安非他命類陽性反應，始
    查悉上情。
  (二)又於100 年7 月11日15時許，在上址以將海洛因加水稀釋後
    置入針筒內注射之方式，施用第一級毒品海洛因1 次。嗣於
    翌（12）日11 時40 分許，在新北市○○區○○路62號前為
    警查獲，經採集其尿液送驗，因呈鴉片類陽性反應，而查悉
    上情。
二、案經桃園縣政府警察局蘆竹分局報請臺灣板橋地方法院檢察
    署檢察官偵查起訴。
    理  由
一、查被告游志雄所犯係死刑、無期徒刑、最輕本刑為3 年以上
    有期徒刑以外之罪，其於準備程序中就前揭被訴事實為有罪
    之陳述，經受命法官告知簡式審判程序之旨，並聽取其與公
    訴人之意見後，本院合議庭認為適宜由受命法官獨任進行簡
    式審判程序，爰依刑事訴訟法第273 條之1 第1 項規定，裁
    定由受命法官獨任進行簡式審判程序，合先敘明。
二、上揭犯罪事實，業據被告於偵查、本院準備程序及審理時坦
    承不諱，並有正修科技大學超微量研究科技中心100 年7 月
    25日、同年8 月8 日出具之尿液檢驗報告各1 紙、桃園縣政
    府警察局蘆洲分局尿液暨毒品檢體真實姓名與編號對照表2
    紙在卷可憑，足認被告任意性之自白與事實相符，堪予採信
    。再被告有事實欄所示之施用毒品前科，有臺灣高等法院被
    告前案紀錄表1 份在卷可參，其於觀察、勒戒及強制戒治執
    行完畢釋放後5 年內，復因施用毒品犯行而經法院判處罪刑
    確定後，再為本案施用第一級、第二級毒品之犯行明確，而
    與毒品危害防制條例第20、23條所定之「初犯」或「5 年後
    再犯」情形有別（最高法院95年度第7 次刑事庭會議決議內
    容參照），自應依毒品危害防制條例第23條第2 項規定，依
    法追訴、處罰。是本案事證明確，被告犯行洵堪認定，應依
    法論科。
三、查海洛因、甲基安非他命分別係毒品危害防制條例第2 條第
    2 項第1 款、第2 款所規定之第一級毒品、第二級毒品，故
    核被告所為，係犯該條例第10條第1 項之施用第一級毒品罪
    及該條例第10條第2 項之施用第二級毒品罪。其施用前持有
    海洛因、甲基安非他命之低度行為，分別為其施用海洛因、
    甲基安非他命之高度行為所吸收，不另論罪。又其所犯上開
    三罪，犯意各別，行為互殊，應予分論併罰。被告前有如事
    實欄所載之論罪科刑執行情形，有臺灣高等法院被告前案紀
    錄表1 份附卷可憑，其於受徒刑執行完畢後5 年內，故意再
    犯本件有期徒刑以上之罪，為累犯，應依刑法第47條第1 項
    加重其刑。爰審酌被告前因施用毒品案件，經觀察、勒戒後
    ，仍未能戒除毒癮，無視國家對於杜絕毒品犯罪之禁令，又
    再犯本件施用毒品犯行，足以戕害其身心，滋生其他犯罪，
    惡化治安，嚴重損及公益，兼衡其犯罪動機、目的、手段、
    生活狀況、智識程度、所生危害及犯罪後坦承犯行，態度尚
    佳等一切情狀，分別量處如主文所示之刑，並定其應執行刑
    。
據上論斷，應依刑事訴訟法第273 條之1 第1 項、第299 條第1
項前段，毒品危害防制條例第10條第1 項、第2 項，刑法第11條
前段、第47條第1項、第51條第5 款，判決如主文。
本案經檢察官吳育增到庭執行職務。
中    華    民    國   100    年    12    月    9     日
                  刑事第四庭   法  官   陳苑文
上列正本證明與原本無異。
如不服本判決，應於判決送達後10日內敘明上訴理由，向本院提
出上訴狀( 應附繕本) ，上訴於臺灣高等法院。其未敘述上訴理
由者，應於上訴期間屆滿後20日內向本院補提理由書「切勿逕送
上級法院」。
                               書記官   林金良
中    華    民    國   100    年    12    月    12    日
附錄本案論罪科刑法條全文：
毒品危害防制條例第10條
施用第一級毒品者，處6 月以上5 年以下有期徒刑。
施用第二級毒品者，處3 年以下有期徒刑。